【裁判字號】    95,訴,376
【裁判日期】    950718
【裁判案由】    違反毒品危害防制條列
【裁判全文】
臺灣嘉義地方法院刑事判決               95年度訴字第376號
    公  訴  人  臺灣嘉義地方法院檢察署檢察官
    被      告  甲○○
    指定辯護人  本院公設辯護人  乙○○
上列被告因毒品危害防制條例案件，經檢察官提起公訴（九十五
年度毒偵字第六一二號），本院合議庭裁定由受命法官獨任進行
簡式審判程序，並依協商程序而為判決如下：
    主  文
甲○○施用第一級毒品，累犯，處有期徒刑捌月。
    事  實
一、甲○○前於民國九十二年間因施用第一級毒品之毒品危害防
    制條例案件，經本院九十二年度訴字第四六一號刑事判決判
    處有期徒刑七月確定，後移付執行，九十三年八月四日執行
    完畢（於本件構成累犯）。其另因施用毒品案件，經依本院
    八十八年度毒聲字第一八○八號刑事裁定執行強制戒治一年
    ，九十年七月一日執行完畢釋放。詎甲○○不知悔改，復基
    於施用第一級毒品之犯意，於九十五年一月九日下午約二、
    三時許，在其住嘉義縣義竹鄉北華村北港子四十五號住處內
    ，以針筒注射方式，施用第一級毒品海洛因一次。嗣於同年
    月十二日，為警在前址查獲，惟甲○○已用罄毒品並丟棄所
    使用針筒。
二、案經臺南縣警察局移送臺灣臺南地方法院檢察署檢察官呈臺
    灣高等法院臺南分院檢察署檢察長令轉臺灣嘉義地方法院檢
    察署檢察官偵查起訴。
    理  由
一、本件被告甲○○所涉犯者為毒品危害防制條例第十條第一項
    法定刑為「六月以上五年以下有期徒刑」之施用第一級毒品
    罪，非死刑、無期徒刑、最輕本刑為三年以上有期徒刑之罪
    或高等法院管轄第一審案件。本院行準備程序中，被告就被
    訴事實為有罪之陳述，經告知簡式審判程序之旨，並聽取檢
    察官及被告之意見後，本院爰依刑事訴訟法第二百七十三條
    之一第一項裁定由受命法官獨任進行簡式審判程序。因此，
    本件簡式審判程序之證據調查依刑事訴訟法第二百七十三條
    之二規定不受同法第一百五十九條第一項、第一百六十一條
    之二、第一百六十一條之三、第一百六十三條之一及第一百
    六十四條至第一百七十條規定之限制。此外，本件於本院裁
    定進行簡式審判程序後，檢察官請求就被告願受科刑之範圍
    於審判外進行協議，經本院同意且指定本院公設辯護人協助
    進行協商，雙方當事人就「被告施用第一級毒品，處有期徒
    刑八月」之科刑範圍達成合意且被告認罪，而由檢察官聲請
    本院改依協商程序而為判決，均合先敘明。
二、前開犯罪事實，迭據被告於警訊、偵查及審理時坦承不諱。
    被告之尿液經採集送驗，呈海洛因為人體代謝後之嗎啡陽性
    反應結果，有卷附之長榮大學確認報告、真實姓名對照表各
    一份可查。又被告曾因施用毒品案件，經依本院八十八年度
    毒聲字第一八○八號刑事裁定執行強制戒治一年，九十年七
    月一日執行完畢釋放，有臺灣嘉義地方法院檢察署刑案資料
    查註紀錄表、臺灣高等法院被告前案紀錄表各一份附卷得考
    。是被告自白與事實相符，事證明確，其於強制戒治執行完
    畢釋放後五年內再度施用毒品之犯行堪以認定。
三、按海洛因係毒品危害防制條例第二條第二項第一款所定之第
    一級毒品。被告前因施用毒品案件，經法院裁定強制戒治，
    移付執行完畢並釋放後，再犯本件施用第一級毒品之犯行，
    核其所為，係犯毒品危害防制條例第十條第一項之施用第一
    級毒品罪。其施用第一級毒品而持有第一級毒品之低度行為
    ，應為施用第一級毒品之高度行為所吸收，不另論罪。另查
    ，被告前於九十二年間因施用第一級毒品之毒品危害防制條
    例案件，經本院九十二年度訴字第四六一號刑事判決判處有
    期徒刑七月確定，後移付執行，九十三年八月四日執行完畢
    等情，有前開前案紀錄可循。其受有期徒刑之執行完畢，五
    年以內故意再犯有期徒刑以上之罪，應依刑法第四十七條論
    以累犯（被告行為後，刑法第四十七條雖經修正，但無論依
    修正前或修正後法律，被告均構成累犯，法律效果又屬相同
    ，並無刑法第二條所稱法律變更情形，自應適用現行法律）
    ，且加重其刑。爰依被告之自白及上揭前案紀錄，審酌被告
    身染毒癮而犯罪之動機及目的；犯罪時未受明顯刺激；獨自
    以注射針筒施用毒品之犯罪手段；未婚，無子女，父母辭世
    ，之前從事沙發製造之生活狀況；有毒品前科，品行不佳；
    國中畢業之智識程度；本件屬自戕行為，無顯著被害人；經
    強制戒治後仍故意犯罪，違反義務程度非輕；無視國家查緝
    毒品之禁令，對於國家及社會所具有之潛在危害；犯罪後尚
    能坦承罪愆之態度等一切情狀，不經言詞辯論，即於協商合
    意範圍內判處如主文所示之刑。
四、依刑事訴訟法第四百五十五條之十，本件除有同法第四百五
    十五條之四第一項第一款「有前條第二項之撤銷合意或撤回
    協商聲請者」、第二款「被告協商之意思非出於自由意志者
    」、第四款「被告所犯之罪非第四百五十五條之二第一項所
    定得以聲請協商判決者」、第六款「被告有其他較重之裁判
    上一罪之犯罪事實者」、第七款「法院認應諭知免刑或免訴
    、不受理者」所定情形之一，或協商判決違反同條第二項「
    除有前項所定情形之一者外，法院應不經言詞辯論，於協商
    合意範圍內為判決。法院為協商判決所科之刑，以宣告緩刑
    、二年以下有期徒刑、拘役或罰金為限之規定者」，不得上
    訴。如有刑事訴訟法第四百五十五條之十所定得提起上訴之
    情事，且不服本判決，應於判決送達之日起十日內，向本院
    提出上訴狀。
據上論斷，應依刑事訴訟法第二百七十三條之一第一項、第四百
五十五條之二第一項、第四百五十五條之四第二項、第四百五十
五條之八、第四百五十四條，毒品危害防制條例第十條第一項，
刑法第十一條前段、第四十七條，判決如主文。
中    華    民    國    95    年    7     月    18    日
                        刑事第一庭  法  官  張 道 周
上列正本證明與原本無異。
如不服本判決，應於判決送達後10日內向本院提出上訴狀（應附
繕本）。告訴人或被害人如對於本判決不服者，應具備理由請求
檢察官上訴，其上訴期間之計算係以檢察官收受判決正本之日期
為準。
中    華    民    國    95    年    7     月    18    日
                                    書記官  黃 意 雯
附記本判決論罪之法條全文
毒品危害防制條例第十條第一項
施用第一級毒品者，處六月以上五年以下有期徒刑。


司法院資訊處製作；財團法人民間司法改革基金會備份。
